臺灣南投地方法院民事簡易判決
111年度投簡字第94號
原      告  台新國際商業銀行股份有限公司

法定代理人  尚瑞強  


訴訟代理人  張智賢  
被      告  賴宜寬  
上列當事人間清償信用卡消費款事件，本院於民國111年4月11日
言詞辯論終結，判決如下：
    主      文
被告應給付原告新臺幣肆萬陸仟捌佰壹拾貳元，及自民國九十六
年九月四日起至民國一百零四年八月三十一日止，按週年利率百
分之二十計算之利息，暨自民國一百零四年九月一日起至清償日
止，按週年利率百分之十五計算之利息。
訴訟費用（除原告減縮部分外）新臺幣壹仟元由被告負擔。
本判決第一項得假執行。但被告如以新臺幣肆萬陸仟捌佰壹拾貳
元為原告預供擔保，得免為假執行。
    事實及理由
壹、程序方面：
    訴狀送達後，原告不得將原訴變更或追加他訴。但擴張或減
    縮應受判決事項之聲明者，不在此限。民事訴訟法第255條
    第1項但書第3款定有明文。本件原告起訴時訴之聲明為：被
    告應給付原告新臺幣（下同）169,078元，及其中46,812元
    自民國110年12月3日起至清償日止，按週年利率15%計算之
    利息。嗣於111年3月18日具狀變更訴之聲明為：被告應給付
    原告46,812元，及自96年9月4日起至104年8月31日止，按週
    年利率20%計算之利息，暨自104年9月1日起至清償日止，按
    週年利率15%計算之利息。原告上開所為訴之變更，核屬減
    縮應受判決事項之聲明，與前揭規定相符，應予准許。
貳、實體方面：
一、原告起訴主張：被告前於91年7月26日向原告請領卡號00000
    00000000000號之信用卡使用，依約被告得於特約商店記帳
    消費，但應於各記帳消費所約定之繳款截止日前向原告清償
    。循環信用利息之計算，係將每筆得計入循環信用本金之帳
    款，自各筆帳款實際墊款日起以週年利率20%計算至清償日
    止；未依約繳款，即喪失期限利益，全部債務視為到期。詎
    被告未依約繳款，尚積欠本金46,812元及約定利息未清償，
    爰依信用卡契約之法律關係，提起本件訴訟等語。並聲明：
    如主文第1項所示。
二、被告則以：其確實有欠原告錢，惟其現在無力償還，因身體
    因素，其現在打零工，等其工作穩定後會還原告錢等語。
三、法院之判斷：
（一）原告主張之上開事實，業據其提出與所述相符之信用卡申
      請書、會員約定條款、客戶帳務查詢、信用卡發卡授權系
      統、起訴本金利息簡易計算表及信用卡帳單等件為證，被
      告於言詞辯論期日到場亦未爭執，本院依調查證據之結果
      ，堪信原告前揭主張為真實。至被告抗辯現在無力償還等
      等，惟債務人之清償能力，與其應負之清償責任範圍無涉
      ，尚非得拒絕清償之事由，是被告此部分所辯，自無可採
      。
（二）從而，原告本於信用卡契約之法律關係，請求被告給付如
      主文第1項所示之金額及利息，為有理由，應予准許。
四、本件係就民事訴訟法第427條第1項訴訟適用簡易程序所為被
    告敗訴之判決，爰依同法第389條第1項第3款之規定，職權
    宣告假執行，並依同法第392條第2項規定，依職權宣告被告
    於預供擔保後，得免為假執行。　　
五、本件訴訟費用額確定為1,000元（即裁判費1,000元），依民
    事訴訟法第78條，由被告負擔。　　
中　　華　　民　　國　　111 　年　　4 　　月　　25　　日
                        臺灣南投地方法院南投簡易庭
                              法  官  丁婉容  
以上為正本係照原本作成。
如不服本判決，應於送達後20日內，向本院提出上訴狀並表明上
訴理由，如於本判決宣示後送達前提起上訴者，應於判決送達後
20日內補提上訴理由書（須附繕本）；並向本院繳足上訴裁判費
。　　　　　　　　　　　　　　　
中　　華　　民　　國　　111 　年　　4 　　月　　25　　日
                              書記官  詹書瑋